【裁判字號】    92,親,8
【裁判日期】    920430
【裁判案由】    否認子女
【裁判全文】
臺灣臺北地方法院民事判決  九十二年度親字第八號
    原      告    甲○○
    被      告    丙○○
    兼法定代理人  乙○○
右當事人間否認子女事件，本院判決如左：
    主      文
確認被告丙○○（男、民國○○○年○月○○日出生、身分證統一編號：Ｚ0000
00000號）非原告自被告乙○○受胎所生之子。
訴訟費用由被告負擔。
    事      實
甲、原告方面：
  一、聲明：請求確認被告丙○○非原告自被告乙○○受胎所生之子。
  二、陳述：原告與被告乙○○於民國（下同）八十三年五月十日結婚，嗣於九十年
      五月二十五日離婚，原告離婚後於九十一年二月八日與現任配偶溫光明結婚，
      旋於九十一年三月十二日生育一子即被告丙○○（男、身分證統一編號：Ｚ0
      00000000號），被告丙○○係原告與現任配偶溫光明所生之子，為此
      訴請確認被告丙○○非原告自被告乙○○受胎所生之子。
  三、證據：提出被告丙○○出生證明書、兩造戶籍謄本、台大醫院基因醫學部血緣
      鑑定報告書及診斷證明書各一件為證。
乙、被告方面：
  一、聲明：同意原告請求。
  二、陳述：請依血緣鑑定結果依法判決。
    理      由
一、原告起訴主張其與被告乙○○原為夫妻關係，嗣於九十年五月二十五日協議離婚
    ，離婚後於九十一年三月十二日生下一子即被告丙○○之事實，業據其提出被告
    丙○○出生證明書及兩造戶籍謄本為證，堪信為真實。
二、原告主張被告丙○○非原告自被告乙○○受胎所生之子，而係原告自訴外人即現
    任配偶溫光明受胎所生之子之事實，業據證人即溫光明到庭證述：「我和原告在
    一起時原告已經離婚，依原告受孕期間推算，當時兩人有性行為，經過檢驗小孩
    確實是我的。」等語；核與台大醫院基因醫學部血緣鑑定結論：「本系統所檢驗
    之ＤＮＡ點位皆無法排除溫光明與丙○○之血緣關係，其親子指數ＣＰＩ值為75
    08.534975，親子關係概率為99.986684％以上。」等語之鑑定結果相符，有台大
    醫院基因醫學部血緣鑑定報告書及診斷證明書各一件在卷可憑，原告主張，堪信
    為真實。
三、按從子女出生日回溯第一百八十一日起至第三百零二日止為受胎期間；又妻之受
    胎，係在婚姻關係存續中者，推定其所生子女為婚生子，但如夫妻之一方於知悉
    子女出生之日起一年內能證明妻非自夫受胎者，得提起否認之訴，民法第一千零
    六十二條第一項、第一千零六十三條分別定有明文。本件原告與被告乙○○原係
    夫妻關係，原告受胎期間與被告乙○○仍有婚姻關係，惟被告丙○○顯非原告自
    被告乙○○受胎所生之事實，已如前述，且自被告丙○○於九十一年三月十二日
    出生日起，迄至原告於九十二年一月二十日提起本件否認子女之訴為止，尚未滿
    一年，原告提起本件否認子女之訴，為有理由，應予准許。
四、據上論結，原告之訴為有理由，依民事訴訟法第七十八條、第八十五條第一項前
    段，判決如主文。
中      華      民      國    九十二    年      四    月      三十      日
                                        家事法庭法      官  林妙黛
右正本證明與原本無異
如不服本判決，應於判決送達後二十日之不變期間內，向本院提出上訴狀。
中      華      民      國    九十二    年      四      月    三十      日
                                                書  記  官  尹遜言


司法院資訊處製作；財團法人民間司法改革基金會備份。
